臺灣桃園地方法院刑事判決　　　　　　 100年度侵訴字第29號
公　訴　人　臺灣桃園地方法院檢察署檢察官 
被　　　告　陳明偉
選任辯護人　陳郁仁律師
　　　　　　魏雯祈律師
　　　　　　陳永來律師
上列被告因妨害性自主罪案件，經檢察官提起公訴（99年度偵續
字第87號），本院判決如下：
    主  文
陳明偉對於女子利用其酒醉之情形，不能抗拒而為猥褻之行為，
處有期徒刑拾月。
    事  實                                         
一、陳明偉與被害人代號0000-0000 （真實姓名、年籍詳如卷附
    真實姓名與代號對照表，以下簡稱Ａ女）係亞典春天汽車旅
    館之上司與部屬關係，因Ａ女欲離職履遭陳明偉刁難，民國
    98年1 月23日晚間，陳明偉以願意讓Ａ女離職並為其餞行為
    由，邀約Ａ女至桃園縣某海產店用餐飲酒後，再至桃園縣三
    民路3 段錢櫃KTV 唱歌，席間陳明偉以自備紅酒勸進Ａ女飲
    用，直至翌日即24日上午7 時許，陳明偉見Ａ女不勝酒力、
    意識模糊，將Ａ女載至桃園縣桃園市○○路493 號「真情汽
    車旅館」之210 號客房內，脫去Ａ女外套後，趁Ａ女酒後陷
    入泥醉躺在床上休息而無力抗拒之際，竟基於乘機猥褻之犯
    意，利用Ａ女意識不清且行動無法自主，側躺Ａ女身旁，以
    手解開Ａ女襯衫鈕扣及內衣並撩起Ａ女裙子，撫摸Ａ女之胸
    部及下體，期間Ａ女下意識將陳明偉手撥開並移動身體至靠
    近床邊繼續休息時，陳明偉又強力將Ａ女拉近自己，繼續撫
    摸Ａ女胸部及下體，並以性器磨蹭Ａ女臀部。嗣於同日上午
    9 時許，Ａ女酒醒後發現自己衣衫不整，陳明偉僅著內褲躺
    在床上休息，始悉上情。
二、案經Ａ女告訴暨桃園縣政府警察局移送臺灣桃園地方法院檢
    察署檢察官偵查後提起公訴。
    理  由
壹、證據能力部分：
一、按刑事訴訟法第 159 條第 1 項規定：「被告以外之言詞或
    書面陳述，除法律有規定者外，不得作為證據」；其立法本
    旨係以證人於審判外之言詞或書面陳述，屬於傳聞證據，此
    項證據，當事人無從直接對於原供述者加以詰問，以擔保其
    真實性，法院亦無從直接接觸證人而審酌其證言之憑信性，
    違背直接審理及言詞審理之原則，除具有必要性及信用性情
    況者外，原則上不認其有容許性，自不具證據能力；至所謂
    具有必要性及信用性情況者，例如刑事訴訟法第159 條之1
    、之2 、之3 、之4 、之5 情形，仍例外認其有證據能力，
    然此乃係指法院未於審判期日傳喚相關證人到庭，案件僅能
    依靠該等證人於審判外之陳述以為判斷之情形，始需就該等
    審判外供述證據嚴格依照刑事訴訟法第159 條之1 至之5 所
    定要件一一檢視各該證人之供述，作為證據之資格。倘法院
    已經依據當事人聲請傳喚證人到庭接受檢辯雙方之交互詰問
    ，則法院既已透過直接、言詞審理方式檢驗過該證人之前之
    證詞，當事人之反對詰問權亦已受到保障得以完全行使之情
    況下，該等審判外證據除有其他法定事由（例如：非基於國
    家公權力正當行使所取得或私人非法取得等，而有害公共利
    益，即以一般證據排除法則為判斷），應認該審判外供述已
    得透過審判程式之詰問檢驗，而取得作為證據之資格，亦即
    其審判外供述與審判中供述相符部分，顯然已經構成具備可
    信之特別情狀，當然有證據資格（實務上之作用常為引用該
    等陳述與審判中陳述相符，強化該證人供述之可信度），其
    不符部分，作為檢視審判中所為供述可信與否之彈劾證據，
    當無不許之理，甚者，其不符部分倘係於司法警察、檢察事
    務官調查中之供述，作為認定被告犯罪與否之證據，亦僅需
    依照刑事訴訟法第159 條之2 規定，斟酌其審判外供述作成
    外部環境、製作過程、內容、功能等情況認為之前供述較為
    可信，即可取得證據資格，而作為認定事實之證據資格（最
    高法院94年度台上字第2507號、95年台上字第2515號判決參
    照）。查證人即告訴人Ａ女業經本院於審判期日傳喚到庭直
    接言詞審理，行交互詰問程序檢視其證詞之憑信性，次予被
    告詰問之機會，再提示前揭證人Ａ女警詢筆錄要旨由被告依
    法辯論，揆諸前揭最高法院判決要旨，證人Ａ女於警詢時之
    證述與審判中所述相符者，顯然已經構成具備可信之特別情
    狀，當然有證據資格，而有證據能力，於警詢時證述不符部
    分作為檢視審判中所述可信與否之彈劾證據，亦無不許之理
    。
二、次按檢察官職司犯罪偵查，其於偵查中為蒐集調查被告之犯
    罪證據而為偵查權之實施，除法有明文者外，本不拘一定之
    形式，關於訊問證人，法亦無明文必須使被告在場並使其有
    詰問之機會，尤其在尚不知被告為何人之偵查階段，益無使
    被告在場並賦予詰問證人之可能；況刑事訴訟法採證據裁判
    主義，所有供證明犯罪所用證據，均須於審判中踐行調查（
    包含證人之交互詰問）、辯論程序，始得採為斷罪之資料，
    亦不致有侵犯法律對被告人權保障之虞。是刑事訴訟法所規
    定傳聞法則之例外，其中就被告以外之人於偵查中向檢察官
    所為之陳述，因檢察官代表國家偵查犯罪時，原則上當能遵
    守法定程序，被告以外之人如有具結能力，並經依法具結以
    擔保其係據實陳述者，依該法第159 條之1 第2 項規定「除
    顯有不可信之情況者外」，仍得為證據。查證人即告訴人Ａ
    女、柯濟陽、王宏偉、李明秋於偵查中向檢察官所為之證詞
    ，經依法具結，檢察官亦無違反取供之情形，查無「顯有不
    可信之情況」；且渠等業經本院傳訊，並予被告陳明偉詰問
    機會，其詰問權已獲得確保，自得採為證據。被告選任辯護
    人未釋明告訴人Ａ女、柯濟陽、王宏偉、李明秋於檢察官偵
    查中之證詞有何顯不可信之情形，任意否認其證據能力，尚
    有未當。
三、又按刑事被告詰問證人之權利，係憲法所保障之基本人權及
    訴訟權基本內容之一，不容任意剝奪；其於現行刑事訴訟制
    度之設計，則以刑事訴訟法第166 條以降規定之交互詰問為
    實踐，藉賦予當事人在公判庭當面輪流盤問證人，以求發見
    真實之機會，而辨明供述證據之真偽。此項詰問規定，屬於
    人證之調查，與刑事訴訟法第164 條、第165 條規定同屬調
    查證據程序之一環。偵查中檢察官為蒐集被告犯罪證據，訊
    問證人旨在確認被告嫌疑之有無及內容，與審判期日透過當
    事人之攻防，調查證人以認定事實之性質及目的有別。偵查
    中訊問證人，法無明文必須傳喚被告使之得以在場；刑事訴
    訟法第248 條第1 項前段雖規定「如被告在場者，被告得親
    自詰問」，事實上亦難期被告有於偵查中行使詰問權之機會
    。此項未經被告詰問之被告以外之人於偵查中向檢察官所為
    之陳述，被告於審判中非不得放棄對原供述人之反對詰問權
    ，刑事訴訟法第288 條第1 項前段規定「審判長對於準備程
    序中當事人不爭執之被告以外之人之陳述，得僅以宣讀或告
    以要旨代之」，即明斯旨。從而，該未經被告詰問之被告以
    外之人於偵查中向檢察官所為之陳述，除顯有不可信之情況
    者外，依刑事訴訟法第159 條之1 第2 項規定，係屬有證據
    能力，但為未經完足調查之證據。然證人於審判中，若有刑
    事訴訟法第159 條之3 所規定無法傳喚或傳喚不到，或到庭
    後無法陳述或無正當理由拒絕陳述之法定情形，若仍認上開
    於偵查中向檢察官所為之陳述，係未經完成調查之證據，不
    僅無助於訴訟之進行，且有礙於真實之發現。於此情形，審
    判長如已依刑事訴訟法第165 條之規定進行調查之程序，應
    認上開於偵查中向檢察官所為之陳述，屬已完成調查之證據
    ，得為本案論罪之基礎（最高法院99年度台上字第5315號判
    決意旨參照）。查證人張佳賢經本院依址傳喚、拘提未獲等
    情，有其個人戶籍基本資料、送達證書、拘票等在卷可查（
    本院卷第49至53頁、第99至99之3 頁、第123 頁），證人張
    佳賢已因所在不明而傳拘未到。本院於審理期日既已依法提
    示證人張佳賢之偵查筆錄並告以要旨，予當事人、選任辯護
    人辯論之機會，即已完成該證據調查之程序，不因未經被告
    或選任辯護人之詰問而無證據能力，本院自得援引證人張佳
    賢之偵查筆錄作為判決依據。
四、卷附快樂診所、能清安欣診所之病歷紀錄，係告訴人Ａ女就
    醫接受治療，由醫師本於其專業知識為其進行醫療行為後，
    於此業務上而製作之文書，具有相當之中立性，並無顯不可
    信之情況，依刑事訴訟法第159 條之4 第2 款規定，亦得作
    為證據。
五、除上開所述外，本案認定犯罪事實所引用之卷內所有卷證資
    料（包含文書證據、物證等證據），並無證據證明係公務員
    違背法定程序所取得，且被告及其選任辯護人，於本院審理
    終結前就卷內所有之卷證資料之證據能力均表示無意見，又
    卷內之文書證據，亦無刑事訴訟法第159 條之4 之顯有不可
    信之情況與不得作為證據之情形，則依刑事訴訟法第159 條
    之5 之規定，本案認定犯罪事實所引用之本案卷證所有文書
    證據、物證等證據，均有證據能力。
貳、實體部分： 
一、訊據被告陳明偉固不否認於98年1 月23日夜間載同Ａ女先前
    往海產店吃宵夜、喝酒，再至錢櫃KTV 飲酒、唱歌，其間Ａ
    女有叫傳播小姐入內陪同飲酒，之後將Ａ女帶往「真情汽車
    旅館」休息事實，惟矢口否認有何乘機猥褻之犯行，辯稱：
    Ａ女離開KTV 時雖有喝酒但身上無酒味，且行動正常自如，
    進入汽車旅館時其意識還很清楚，我只有脫去她的外套，並
    躺睡在Ａ女身旁，沒有用手解開Ａ女襯衫鈕釦及內衣，或撩
    起裙子，也沒有撫摸Ａ女胸部及下體，以性器官磨蹭Ａ女臀
    部，可能是因伊睡在Ａ女旁邊，翻身時碰觸Ａ女臀部導致Ａ
    女誤會，又因Ａ女面朝廁所方向睡，怕她會掉下床去伊才幫
    Ａ女翻身，嗣因睡覺途中感覺肚子痛起床如廁時，才把內、
    外褲脫掉，之後僅穿回內褲睡覺云云，惟查：
（一）被告於警詢及檢察官偵查中供稱：我先搭載Ａ女去海產店
      吃宵夜，再至錢櫃KTV 唱歌，在海產店及KTV 都有喝酒，
      在海產店喝了半瓶紅酒、在KTV 共喝了6 、7 瓶紅酒，約
      早上7 時左右進入「真情汽車旅館」，到汽車旅館後我本
      來要「扶她」上樓梯進房間，Ａ女說不用，一進房間Ａ女
      就直接躺在床上，我看她要睡覺，還幫她脫外套、蓋棉被
      ，Ａ女進入旅館後就一直在睡覺等語（見98偵5301卷第5
      頁、第39頁、99偵續87卷5301卷第38頁）；復於本院準備
      程序中供稱：在海產店用餐飲酒，Ａ女喝了1 瓶紅酒，在
      KTV 裡面也有喝酒，連我6 個人喝了4 瓶左右紅酒（見10
      0 審訴438 卷第24頁）。而告訴人亦於警詢及檢察官偵查
      中證稱：我在海產店喝了2 杯紅酒，再至錢櫃KTV 共喝了
      4 至6 瓶紅酒，在KTV 怕有危險還安排2 位傳播妹作陪，
      離開KTV 時，我頭痛叫被告載我回家，坐上被告車沒多久
      還嘔吐，印象中是被告攙扶我進入旅館房間，神智沒有很
      清醒，進房間後被告把我放在床上，然後把我外套脫掉（
      見98偵5301卷第11頁、第31至32頁）；我坐上被告的車就
      開車門嘔吐，當時我人不是很清醒，以為被告是送我回家
      ，沒想到是開到汽車旅館，我因為酒醉全身無力、眼睛迷
      濛，是被告開車門扶我下車及上樓，一進門後因全身無力
      重重摔到床上，被告扶我坐起來脫我的外套，我繼續睡，
      不清楚被告何時躺在我旁邊等語（見99偵續87卷第47至48
      頁）；復於本院審理時證稱：被告在KTV 飲酒除從後車廂
      拿出2 瓶紅酒外，還有叫酒進來，我喝半瓶左右就已經酒
      醉狀態，神智不是很清楚，因想要保護自己，就叫2 位傳
      播小姐作陪，去叫小姐時走路已經偏來偏去，我大約喝了
      1 瓶，後來喝醉了，邏輯思考已經沒有辦法；我走出KTV
      時，被告有架著我，被告開車門，我上車沒多久就開車門
      一直吐，癱在副駕駛座上，根本不知道到汽車旅館，那時
      頭已經天旋地轉，沒有辦法反應，沒有講話，也沒有任何
      力量，印象中是被告把我半拖半扶著拖上樓梯，我感覺是
      重重被丟到床上，被告用力把我外套脫掉，我就睡著了等
      語（見本院卷第35至36頁）。由被告及告訴人上開供述觀
      之，告訴人當時所飲用之酒類為紅酒，其酒精濃度非低，
      又先後於二處各飲用酒量非微，復因不勝酒力後，雇請傳
      播小姐坐陪以擋酒，復有行走偏移搖晃、嘔吐現象，被告
      亦稱進旅館時伊有想要攙扶告訴人上樓梯、進房間之情，
      顯見Ａ女已達需人攙扶程度，且Ａ女進房間後立即躺睡，
      無法自行脫去外套、蓋棉被等情，堪認被告將告訴人扶上
      床時，告訴人確係已達泥醉而不能抗拒之狀態，應堪認定
      。
（二）證人即告訴人Ａ女對其遭受猥褻之經過，分別於警詢、檢
      察官偵查及本院審理時為下列證述：
    1.98年1 月25日於警詢中供稱：在睡覺間我有意識到他一直
      摸我的身體、親耳朵、脖子後方還有臉頰，將手伸到衣服
      裡面撫摸我的身體，且將衣服跟裙子往上拉開，我一直反
      抗將衣服、裙子拉回原位，但因酒醉太嚴重而無法求救跟
      反抗，我有把他推開但他還是一直靠過來且拉住我的手將
      我扯到他旁邊，一直抱著我，我說不要，他還是硬把我拉
      回床上叫我要多休息一下等語（見98偵5301卷第11至12頁
      ）。
    2.98年3 月20日於檢察官偵查時證稱：等到我較清醒時，發
      現被告用右手伸進我脖子下硬摟我，用左手摸我胸部，親
      我脖子跟臉，摸我臀部和下體，我用手把他的手推回去，
      他還是伸進衣服裡摸我胸部，我因為醉得又睡著，後是因
      為被告隔著內褲用陰莖摩擦我的臀部，我驚醒轉身撥開他
      ，發現被告全身衣服都脫光只剩下一條內褲，我問他要幹
      嘛，他回答說沒什麼，只是要疼愛妳而已，然後又重複硬
      勾我脖子、抱我的舉動，那時我的兩手被他的舉動壓制在
      我跟他之間，他另外一隻手，伸進我衣服跟裙子裡，繼續
      摸我的胸部，並想要脫掉裙子，並且一直說沒關係，想要
      安撫我，我跟他說不要，但我推不開他（見98偵5301卷第
      32頁）。
    3.復於99年10月27日檢察官偵查時證稱：我不清楚被告什麼
      時候躺在我旁邊，待我有一點意識並微微的張開眼睛發現
      ，被告在摸我的胸部，並解我襯衫扣子，我下意識撥開他
      的手叫他不要碰我，他還是伸手要把我裙子拉起來，並繼
      續摸我胸部及下體。醒來時我上衣的扣子、內衣已被解開
      ，裙子也被拉到腰上只剩一件內褲穿著。當時我聽到被告
      說「沒關係，沒關係，我會讓你舒服。」我本來是平躺，
      但被告開始摸我時，我撥開他後有側躺躲到床沿，被告就
      強力的用手勾住我脖子，把我拉回他的身體前面等語（見
      99偵續87卷第48頁）。
    4.另於100 年8 月8 日本院審理時證稱：我有意識的時候，
      被告已經在撫摸我的胸部，解我的釦子，我下意識用手亂
      揮，然後說不要吵我，我要休息，被告就是一直摸我胸部
      跟下體，我感覺到裙子一直被被告往上掀，也一直把我內
      褲往下拉，是我死命的把它拉住，不然內褲應該就被拉下
      來，我的內衣釦子被他解開，內褲也被他往下扯，最後還
      是有扯下來。一開始是隔著衣服的，但是被告開始拉我的
      衣服，解開胸罩，掀我的裙子的時候，被告就直接把手伸
      進去，摸我的胸部、下體都是有伸手進去。因為我有下意
      識的撥，但撥不開，當時我是一攤爛泥，我有翻身躲到床
      的最旁邊，想要跟他保持距離，被告伸出他的手臂從後面
      扳住我的脖子，把我勾回去他身邊，靠著他的身體，後來
      我有感覺到被告下體勃起，隔著我的內褲一直在摩擦臀部
      ，摩擦大概有3 到5 分鐘，這時我的內褲還沒有被脫下。
      當時被告只有穿1 條黑色的四角褲，被告勃起下體隔著我
      的內褲摩擦我的臀部時，他的內褲也是穿著。被告也有親
      我的耳朵、脖子後方、臉頰，後來我沒有提到是因為我印
      象最深刻的是他對我做最激烈動作的部分，就是用下體摩
      擦我臀部等語（本院卷第36頁正背面）。
      綜上觀之，告訴人Ａ女對所受侵害指訴內容綦詳，前後一
      貫又無悖常情，且案發時Ａ女係被告員工，與被告素無恩
      怨，當日係為離職餞行而受邀餐敘，並無誣陷被告之動機
      ，衡情亦無虛構此足以有損自己名節情事之必要，其所為
      指訴，堪以採信。
（三）告訴人另證稱：案發當天，被告一直打電話給我我沒接，
      本來那天應該上班我只傳了簡訊說我不會去上班了，而且
      我很生氣。被告在旅館對我猥褻之後，回到家我有收到被
      告傳給我簡訊，我男友柯濟陽有來我住處，看我臉色怪怪
      的，一直跟被告傳簡訊，被告又一直打電話來我不接，就
      問我究竟發生什麼事，我就把事情跟他說。我也有將事件
      告訴同事張佳賢說我被性侵，因為他很不諒解我不去上班
      ，我就跟他說，副總跟我去喝酒，又帶我去旅館，同事李
      明秋有打電話來關心，我也有跟李明秋說等語（見99偵續
      87卷第49至50頁、98偵5301卷第34、81頁），並提出告訴
      人傳送給被告內容為：「…你為什麼要強迫我？硬把我拉
      過去抱？你明知我沒力氣」、「我不會進公司的，你這樣
      對我，我為什麼要幫你？你敢做就敢當，你身為企業老闆
      竟這樣對自己員工下手，我絕對不會原諒你的」等文字簡
      訊（見98偵5301卷第50、52頁），及被告案發後向Ａ女道
      歉傳送內容為：「抱歉」「對不起，讓您受驚了」、「您
      我是真喝過量了，對不起我會包一個紅包給您，讓您壓驚
      」、「我真的是無心，絕對沒有欺負您的意思，對不起」
      等文字簡訊（見99偵續87卷第10至12頁），及告訴人傳送
      給被告女友即證人彭惠麗之內容為：「特助：副總說要找
      我談談，我以為是談離職一事，加上之前他會邀我帶妳一
      起吃飯，我很信任他不疑有他，結果他在我不勝酒力後，
      把我帶到旅館性侵，…我不能隱瞞你，因為不是我不負責
      任不去上班…因為我已經受到精神傷害，無論他辯解什麼
      都不可能掩蓋他性侵我的事實」等文字之簡訊相片為證（
      見98偵5301卷第102 頁正背面）。告訴人上開指訴，核與
      證人柯濟陽於檢察官偵查及本院審理時證稱：那天我回到
      租賃處，見告訴人坐在客廳沙發上一直哭，我覺得出事了
      就一直問她，她說被公司副總陳明偉猥褻，陳明偉當時只
      剩下一條內褲，因為她有喝酒，意識不清楚，被陳明偉全
      身亂摸；告訴人上司張佳賢還有打電話給告訴人，問她為
      何不去上班，當時告訴人在我旁邊打電話，她有跟張佳賢
      講，她被被告帶去旅館，陳明偉對她毛手毛腳，她喝醉，
      所以事情發生，講述內容大概跟她對我說的一樣等語相符
      （見98偵5301卷第87至88頁、本院卷第152 至153 頁）；
      並與證人張佳賢於檢察官偵查中證稱：當天下午我打電話
      跟被害人確認她會來上班，但她沒有出現，並且發簡訊告
      知我，她還是不能來，後來接到李明秋的電話，有跟我談
      及被害人的事，她說被害人跟被告陳明偉有發生一些不愉
      快的事情，不是很光彩的事，李明秋是叫我不要誤會被害
      人是故意不來上班。今年除夕前幾天，李明秋也打電話告
      訴我，說被害人跟被告出遊，被告陳明偉有非禮被害人，
      我就問李明秋事情經過，她跟我說就在我打電話請被害人
      來上晚班的當天凌晨，被害人跟被告單獨去喝酒，後來就
      發生被告非禮被害人的事等語（見98偵5301卷第71頁）；
      及證人李明秋於檢察官偵查及本院審理時證稱：張佳賢跟
      我說被害人沒去上班也不接電話，我就說由我來聯絡，我
      打的第一通電話是她男友接的，說被害人不方便接電話，
      第二通電話是被害人打給我，她說不是因為身體不好才沒
      去上班，是因為被副總陳明偉侵犯，陳明偉為挽留被害人
      繼續工作，請被害人去外面唱歌、喝酒，被害人喝醉了請
      陳明偉送她回家，但陳明偉卻載她去旅館，又說陳明偉脫
      的只剩下一條內褲，她在電話中情緒很激動，有哭，只有
      講遭被告侵犯，其他什麼都沒講；我有跟張佳賢談及被害
      人的事，說被害人與陳明偉有發生一些不愉快、不是很光
      彩的事等情均甚相符（見98偵5301卷第94至95頁、本院卷
      第135 頁）。又證人王宏偉於檢察官偵查及本院審理時亦
      證稱：案發日上午9 點半左右，我接到被害人電話，先跟
      我說她被人灌醉，然後被帶到汽車旅館，對方有要強脫她
      的衣服，想對她上下其手，因為她喝醉了，意識不清楚，
      已經用剩餘的力氣去抵抗，但對方力氣大，所以就被上下
      其手，她一邊哭一邊講，不敢跟我說加害人是誰，我逼問
      她是誰，她一直不說，待回到家後我打電話給她，逼問她
      是誰，被害人才說是被告陳明偉。被害人有說被告陳明偉
      有傳簡訊來道歉，但她不會原諒他，我事後也有接到陳明
      偉的電話，希望可以透過我跟被害人談和解等語（見98偵
      5301卷第107 至108 頁、99偵續87卷第83至84頁、本院卷
      第81至83頁），證人王宏偉上開所述亦與證人張佳賢、李
      明秋、柯濟陽前開所證核相一致。是告訴人於案發後幾近
      情緒崩潰，向男友、同事哭訴，又發簡訊斥責被告，告訴
      人若非遭受被告之嚴重侵害，殊無可能有上開異常之舉止
      ，被告亦無須於案發後時間密接下接連發簡訊向告訴人傳
      達「對不起」「抱歉」「讓您受驚了」道歉之意，又委請
      證人王宏偉出面與告訴人商談和解之必要。復參以Ａ女於
      本院審理中就被告猥褻之情節指訴具體明確，若非確有親
      身經歷，亦不致得以就經過為如此清楚之描述，自堪信Ａ
      女上開指訴為真實，並非憑空杜撰。按以被告係Ａ女主管
      上司，竟利用其飲酒後陷入泥醉、意識不清之際，載往汽
      車旅館，然被告本即經營汽車旅館，自有休憩之處，卻擇
      此不為，另選汽車旅館，原可登宿二房，竟同宿一房，共
      睡一床，趁攙扶Ａ女上床休息、無力反抗之際，脫其外套
      ，褪己之外褲，僅著內褲而與被害人比鄰同床共枕，解其
      衣、摸其胸、觸其私、蹭其臀，被告凡此種種舉措均屬背
      離常情甚鉅，益徵被告主觀上有利用Ａ女泥醉之狀態而對
      之侵害之犯意甚灼。
（四）被告雖以前詞置辯，惟查：
    1.被告於98年4 月6 日檢察官偵查中供稱：被害人一進入房
      間就直接躺在床上，我則先去廁所上大號，之後才出來也
      躺在床上睡著了等語（見98偵5031卷第39頁）；嗣於99年
      10月4 日檢察官偵查中及本院100 年11月3 日審理時改稱
      ：當天進房間脫下告訴人外套後，因二人很累了就睡覺，
      睡到中途因肚痛有起床如廁（見99偵續87卷第39頁、本院
      卷第160 頁），前後所述脫褲如廁次序已有不符；且被告
      為掩飾其脫剩一條內褲、乘機猥褻之意圖，先於98年2 月
      5 日警詢時供稱：（問：你有無將衣物脫掉，只剩穿著內
      褲，並用你的性器官磨蹭被害人臀部？）沒有，但是我睡
      覺時有翻身，可能是這樣碰觸到被害人臀部等語（見98偵
      5031卷第6 頁）；復於99年10月4 日檢察官偵查時供稱，
      伊雖有脫褲子如廁，但脫了之後有再把內、外褲穿回去（
      見99偵續87卷第39頁）；然被告於本院審理時質問其為何
      前後所述不符時，始改稱：當時睡到中途伊肚子痛起床如
      廁時，有把內、外褲脫掉，如廁後只穿回內褲上床睡覺，
      並稱是因為很累沒精神跟力氣等語（本院卷第160 頁）。
      然被告亦辯稱如廁前有先幫被害人翻身，其既有力氣將被
      害人翻身，卻無力氣穿回外褲，顯與常理不符，所辯並不
      可採。
    2.另據證人王宏偉於檢察官偵查及本院審理時證稱：被告有
      跟我說如果法院有傳喚我出庭的話，希望我說被害人之前
      工作不檢點，跟別家汽車旅館主管有搞曖昧關係、工作態
      度不好，但這些都是被告講的，都沒有給我看他調查之證
      明，並說他是被仙人跳，他沒有對被害人做任何動作等語
      （見98偵5301卷第108 頁、99偵續87卷第86頁、本院卷第
      82頁正背面）。若被告無愧，何需要求證人於法庭說明其
      所未見聞之事實，並委請證人幫忙與被害人商談和解事宜
      ，益見被告有掩飾事實真相之舉。準此，被告空言辯稱係
      應Ａ女同意才帶其去汽車旅館休息，且未撫摸Ａ女胸部及
      下體云云，即非可採。
（五）又被害人受此侵害後，致其精神受有刺激，精神狀態及情
      緒均不穩定，除有證人王宏偉證稱：只要一說到被告的名
      字，被害人就很激動，開始哭等語（見99偵續87卷第84頁
      、本院卷第84頁）、證人柯濟陽證稱：案發後被害人時常
      心情低落，會有想不開，一直哭，看到人會害怕，應徵工
      作時不敢進大樓，不敢面對人群，會亂想等語可證（見98
      偵5301卷第87至88頁、本院卷第152 頁背面至153 頁）；
      且證人即財團法人勵馨社會福利基金會專責社工吳伊青亦
      到院證稱：我有帶被害人去看心理醫生，因被害人會因某
      一件相關事情而情緒爆發失控，於聊到本件受害情況後就
      會大哭，在地檢署第一次為不起訴處分時，那陣子被害人
      整個情緒不穩定，有自殺的念頭，我與她商討後帶她去看
      精神科就是快樂診所，不起訴處分經再議發回後，檢察官
      第一次開偵查庭時被害人還大哭，哭到說不出話來，我們
      基金會有對她做性侵害創傷反應測驗，結果受創傷分數很
      高，在整個敘述過程中，她情緒都很高漲，現在心理狀況
      只要提到這個案件還是會激動，被害人沒有辦法跟男性工
      作等語（見本院卷第78至80頁），另有勵馨社會福利基金
      會性侵害個案服務桃園服務中心個案摘要表，評估被害人
      狀況略謂：被害人遭受雇主猥褻後，出現創傷反應，與男
      友無法進行親密行為、擔心與男性接觸，不願多一人知悉
      此事，亦不願回想遭受性猥褻事（見99偵續87卷第93頁背
      面）。經社工人員建議下，Ａ女於99年1 月5 日、100 年
      4 月12日分別前往精神科醫療診所就醫，此有Ａ女於快樂
      診所、能清安欣診所之病歷紀錄在卷可憑（見本院卷第8
      至10頁），且本院向行政院衛生署中央健康保險局調閱Ａ
      女自92年起迄今之精神科就醫紀錄，顯示Ａ女除於案發之
      後上開二次就診紀錄外，其於案發前6 年內並無任何精神
      科就診紀錄，亦有健保局全國精神科就醫紀錄明細表可按
      （見本院卷第92至94頁）；再參諸Ａ女於偵查及本院審理
      作證陳述案情時，均呈現情緒激動，痛哭流涕等情（見99
      偵續87卷第49、51頁、本院卷第40頁），顯見Ａ女應係因
      本件案發後，身心受創致生精神不穩定狀況甚明，Ａ女若
      非遭受嚴重傷害，精神狀態當不如此！是證人Ａ女上開所
      證，非屬無稽，堪認屬實。
（六）辯護人雖質疑Ａ女於進入旅館時、猥褻過程中及離開汽車
      旅館時，為何均未向櫃臺人員呼救，惟證人Ａ女就當時未
      呼救之原因，業經Ａ女於偵查時證稱：進去時是因為我已
      經喝醉了，猥褻過程中是因為我不敢，而且那時候喝醉酒
      ，沒有力氣講話呼救，至於離開旅館時，是因為不想把事
      情鬧大，而且我有認識的人就在附近，並稱：「難道要到
      馬路上向大家宣布我被人家怎麼樣了嗎？要讓我的家人、
      男友都知道這件事嗎」等語（見98偵5301卷第33至34 頁
      、第51頁）。且按人在遭遇性侵害時之反應如何，本未見
      一致，並常隨受害人驚懼之程度、個人性格及當時情狀是
      否緊急等複雜因素影響而有截然不同之反應。且一般女子
      遭逢歹徒性侵害時，其內心之惶恐可得而知，有人或為保
      護自己名節，拚命喊叫及反抗，有人或為維護自己生命、
      身體安全，虛以委蛇，而放棄喊叫或抵抗，有人或已陷於
      不能反抗情狀，有人或為顧全名譽不敢宣揚，不一而定；
      又縱有抵抗、喊叫，亦可能因被害人個人身體或心理之因
      素而有強弱之別，是自不能因被害人放棄抵抗，或其反抗
      、喊叫力量甚微，未為他人察覺，或不敢張揚，即認其係
      自願與歹徒發生猥褻關係，或未發生猥褻事實。縱Ａ女因
      此未當場呼救，其原因如前所述，與情理並不違悖，自不
      能僅因Ａ女未呼救即認為被告無猥褻之行為。
（七）又被告雖於本院審理時表示願意接受測謊（見本院卷第41
      頁），然本件偵查中檢察官曾經被告同意函請內政部警政
      署刑事警察局（下稱刑事局）安排測謊，並定於99年9 月
      1 日下午2 時施行測謊鑑驗。惟被告於當日卻以其有心律
      不整及焦慮、心悸，長期失眠為由，向施測人員表示不同
      意接受測謊，經刑事局取消測謊鑑驗並副知檢察署，有該
      局99年9 月6 日刑鑑字第0990123629號函在卷可按（見99
      偵續87卷第33頁），被告並向檢察官陳稱：伊並非施測前
      才就醫，伊之前一直有在桃園署立醫院就診，並長期吃失
      眠及心律不整的藥，時常會心悸等語（見99偵續87卷第37
      頁），並提出99年8 月26日陳治平診所診斷證明書及99年
      8 月31日衛生署桃園醫院（下稱：桃園醫院）診斷證明書
      為證。經檢察官分別向上開醫院、診所函查被告於何時起
      有此症狀而就診，據陳治平診所函覆稱：病患陳明偉先生
      於99年8 月26日初次至本所就診，主訴有心悸、焦慮、失
      眠、食慾不振等症狀1 年餘，並建議病患近日空腹前來做
      血液檢驗，然病患之後即未回診等語、另據桃園醫院函覆
      稱：病患陳明偉先生因心悸曾於99年8 月31日及99年9 月
      7 日於門診就診服藥等語，有陳治平診所99年11月5 日傳
      真函及桃園醫院99年10月28日桃醫醫秘字第0990010209號
      函，附卷可憑（見99偵續87卷第61、64頁），顯見被告於
      安排測謊前並無精神焦慮等症狀，竟於預定測謊鑑驗日之
      前5 日及1 日前，紛至醫院精神科就診，並取得診斷證明
      書，拒絕測謊，其心態不無可疑！本件被告雖向本院表示
      願意再接受測謊，惟因被告犯行有前揭事證可佐，犯罪事
      實已堪認定，是其聲請測謊已無必要，併此敘明。
（八）綜上所述，被告上開所辯核屬卸責之詞，尚無足採，其利
      用告訴人泥醉、意識不清且不能抗拒之機會，乘機猥褻犯
      行，事證明確，應依法論科。
二、論罪科刑
    按猥褻指姦淫以外足以興奮或滿足性慾之一切色情行為而言
    ，凡在客觀上足以誘起他人性慾，在主觀上足以滿足自己性
    慾者，均屬之。被告上開乘被害人酒醉，無力反抗之際，伸
    手撫摸Ａ女胸部、下體及以生殖器磨蹭其臀部之行為，依客
    觀情狀並斟酌我國社會民情及風俗習慣判斷，顯為足以興奮
    或滿足性慾之色情行為。核被告所為，係犯刑法第225 條第
    2 項之乘機猥褻罪。爰審酌被告為逞一己淫慾，利用被害人
    酒醉不能抗拒而加以猥褻，罔顧對於女性性自主權之尊重，
    非無惡性，並造成被害人心靈受創嚴重，亦損及日後其對兩
    性關係之認知，對被害人之身心發展勢已造成永不可抹滅之
    傷害，所為非是，且犯後仍飾詞卸責，態度非佳，兼衡被告
    智識程度、品行、犯罪動機、手段及生活狀況等一切情狀，
    量處如主文所示之刑，以資懲儆。
據上論斷，應依刑事訴訟法第299 條第1 項前段、第225 條第2
項，判決如主文。
本案經檢察官陳詩詩到庭執行職務。 
中    華    民    國   100   年    11    月     17    日
                  刑事第十庭  審判長法  官  江德民
                                    法  官  李麗珍
                                    法  官  林文慧
以上正本證明與原本無異。
如不服本判決應於收受判決後10日內向本院提出上訴書狀，並應
敘述具體理由。其未敘述上訴理由者，應於上訴期間屆滿後20日
內向本院補提理由書( 均須按他造當事人之人數附繕本) 「切勿
逕送上級法院」。 
                                    書記官  陳郁惠      
中    華    民    國   100    年    11    月    18    日
附錄本案論罪科刑法條全文
刑法第225 條：
對於男女利用其精神、身體障礙、心智缺陷或其他相類之情形，
不能或不知抗拒而為性交者，處3 年以上10年以下有期徒刑。
對於男女利用其精神、身體障礙、心智缺陷或其他相類之情形，
不能或不知抗拒而為猥褻之行為者，處6 月以上5 年以下有期徒
刑。
第1 項之未遂犯罰之。